最　高　行　政　法　院　裁　定
                                        100年度裁字第4號
上  訴  人　陳皇文
　　　　　　　　　　　　　送達代收人　陳李素梅
                          桃園縣蘆竹鄉南竹路3段150巷10弄
                          28號
被 上訴 人　勞工保險局
代　表　人　陳益民
上列當事人間勞保事件，上訴人對於中華民國99年9月27日臺北
高等行政法院99年度簡字第560號判決，提起上訴，本院裁定如
下：
　　主  文
上訴駁回。
上訴審訴訟費用由上訴人負擔。
　　理  由
一、按對於適用簡易程序之裁判提起上訴，須經本院許可。前項
    許可，以訴訟事件所涉及之法律見解具有原則性者為限，行
    政訴訟法第235條定有明文。所謂法律見解具有原則性，係
    指該訴訟事件所涉及之法律問題意義重大，而有加以闡釋之
    必要而言。例如對於行政命令是否牴觸法律所為之判斷，或
    就同類事件所表示之法律見解與其他高等行政法院或本院所
    表示之見解互相牴觸，有由本院確認或統一法律上意見之必
    要情形屬之。
二、本件原判決以：被上訴人綜合各項證據及參酌特約醫師之審
    查意見，以上訴人於民國93年9月20日至馬偕醫院就診時，
    其左耳聽障之失能程度，已達失能給付標準附表第4-3項第
    10等級，上訴人於98年1月23日提出申請，已逾2年之請求權
    時效；且其於98年1月15日再經馬偕醫院診斷失能時，其左
    耳失能程度仍符合同附表第4-3項第10等級，因失能等級並
    未提高，而以原處分否准上訴人所請殘廢(失能)給付，洵屬
    有據。另上訴人於93年9月21日接受鼓室成形術及乳突手術
    治療，其左耳聽力障害於手術後之6個月（即94年3月底）既
    已達症狀固定，再治療已不能期待治療效果，則上訴人於98
    年1月23日始提出本件左耳聽障之失能給付，亦已逾勞工保
    險條例第30條所定2年請求權時效，被上訴人據以否准上訴
    人所請本件左耳聽障之失能給付，於法亦無違誤。上訴人對
    於高等行政法院適用簡易程序所為之判決，提起上訴，係以
    ：被上訴人主張上訴人於93年9月20日已達失能給付標準，
    本件98年1月23日申請已逾2年請求權時效，不符勞工保險條
    例第53條之規範，上訴人因不符法定資格，無法於93年9月
    20日依法向被上訴人申請失能給付，原判決認定93年9月20
    日為本件失能給付請求權起始日，判決違背法令。依勞工保
    險條例第30條規定，有關保險給付請求權時效之計算，應自
    請求權人可行使其權利時起算，又依同條例施行細則第69條
    第1項規定，依同條例第53條或第54條規定請領失能給付者
    ，係以全民健康保險特約醫院或診所診斷為永久殘廢或永不
    能復原之當日為同條例第30條所定之得請領日，更證明原判
    決之認定違反勞工保險例施行細則第69條之規定，判決違背
    法令等語，為其論據。惟核其所陳上述理由，並無所涉及之
    法律見解具有原則性之情事。上訴人提起上訴，依首開規定
    及說明，不應許可，其上訴難謂合法，應予駁回。
三、據上論結，本件上訴為不合法。依行政訴訟法第249條第1項
    前段、第104條、民事訴訟法第95條、第78條，裁定如主文
    。
中　　華　　民　　國　　100　 年　　1　　 月　　6　　 日
                    最高行政法院第一庭
                        審判長法官　鍾　耀　光
                              法官　曹  瑞  卿
                              法官　黃　淑　玲
                              法官　鄭　小　康
                              法官　林　樹　埔

以  上  正  本  證  明  與  原  本  無  異
中　　華　　民　　國　　100　 年　　1　　 月　　6　　 日
　　　　　　　　　　　　　　　書記官　黃　淑　櫻